【裁判字號】    92,上易,17
【裁判日期】    920416
【裁判案由】    侵權行為損害賠償
【裁判全文】
臺灣高等法院臺中分院民事判決  九十二年度上易字第一七號
      上  訴  人  甲○○
      被  上訴人  乙○○
右當事人間請求侵權行為損害賠償事件，上訴人對於中華民國九十一年十一月六日臺
灣彰化地方法院九十一年度重訴字第二三六號第一審判決，提起上訴，本院判決如左
：
      主    文
原判決關於駁回上訴人後開第二項之訴部分及該部分假執行之聲請暨訴訟費用之裁判
均廢棄。
右廢棄部分，被上訴人應再給付上訴人新台幣伍拾萬元，及自民國九十一年六月八日
起，至清償日止，按年息百分之五計算之利息。
第一審（除確定部分外）訴訟費用由上訴人負擔五分之二，餘由被上訴人負擔；第二
審訴訟費用由被上訴人負擔。
      事實及理由
一、上訴人起訴主張：被上訴人與上訴人母許明玉為男女朋友關係，許明玉於民國九
    十一年二月二十七日下午八時三十分許，在彰化縣溪州鄉○○村○○路三一號即
    被上訴人住處，因感情及金錢細故與被上訴人發生激烈爭吵，事後許明玉自行在
    該址二樓房間休息，被上訴人心有不甘，竟於同日下午十時三十分許，利用許明
    玉熟睡之際，持該房間內之水果刀往許明玉左頸動脈部位猛刺一刀，致許明玉因
    傷重昏迷，被上訴人誤認許明玉已死亡，且因許明玉所有之車牌號碼ＰＺ─五四
    七六號自用小客車停放在住處外，遂將許明玉抱至該車內使其平躺於車後座後，
    被上訴人再駕駛該車前往彰化縣溪州鄉○○村○○巷○○段濁水溪河床旁，因心
    中悲傷，有意與許明玉同死，乃將該車置於前座之報紙張開平鋪在前座，並點火
    焚燒報紙及汽車，嗣被上訴人難耐汽車焚燒高溫，遂逃離該汽車，俟聽到六聲爆
    炸聲後，即離開現場前往彰化縣警察局北斗分局三條派出所向警員自首，而許明
    玉則因休克昏迷平躺在該車後座，火勢猛烈而燒死等情，爰本於侵權行為之法律
    關係，求為命被上訴人給付新台幣（下同）五百萬元，並加付法定遲延利息之判
    決（原判決命被上訴人應給付上訴人一百五十萬元及法定遲延利息，而駁回其餘
    部分之請求，上訴人上訴本院後減縮請求金額，聲明為被上訴人應再給付上訴人
    精神慰撫金五十萬元及法定遲延利息）。被上訴人則以：伊與許明玉係同居關係
    ，因感情及金錢緣故發生爭執而殺人，本件伊認諾上訴人訴訟上之請求，願意再
    賠償上訴人五十萬元等語。
二、本件上訴人主張被上訴人於右揭時地殺害上訴人之母許明玉致死，經檢察官提起
    公訴後，迭經法院認定犯殺人罪判處無期徒刑，業已判決確定之事實，已據其提
    出戶籍謄本二件及本院九十一年度上重訴字第二九號、最高法院九十二年度台上
    字第六四號刑事判決影本各一件在卷為憑，復經本院調閱上開刑事案卷審認屬實
    ，被上訴人亦不爭執，上訴人此部分之主張自堪信為真實。按「當事人於言詞辯
    論時為訴訟標的之捨棄或認諾者，應本於其捨棄或認諾為該當事人敗訴之判決」
    ，民事訴訟法第三百八十四條定有明文。本件被上訴人於九十二年四月二日言詞
    辯論期日，就上訴人請求如主文第二項所示之訴訟標的為認諾之表示（見本院卷
    該日言詞辯論筆錄），核依前揭法條規定意旨，本院就此部分，自應本於被上訴
    人認諾為上訴人勝訴之判決。
三、被上訴人認諾上訴人訴訟上之請求，從而上訴人依據民法侵權行為損害賠償規定
    ，訴請被上訴人再給付精神慰撫金五十萬元及自起訴狀繕本送達翌日即九十一年
    六月八日起，至清償日止，按年息百分之五計算之利息，洵屬正當，應予准許。
    原判決就上開請求部分為上訴人敗訴之判決，尚有未洽，上訴意旨就此部分指摘
    原判決不當，求予廢棄改判，為有理由。爰由本院將原判決此部分予以廢棄，改
    判如主文第二項所示。又本件上訴人上訴之利益不逾一百五十萬元，於本院判決
    後即告確定，上訴人請求判決後宣告假執行，核無必要。
四、據上論結，本件上訴為有理由，依民事訴訟法第四百五十條、第七十八條，判決
    如主文。
中      華      民      國    九十二    年      四      月     十六     日
~B1民事第一庭審判長法  官  林陳松
~B2                法  官  鄭金龍
~B3                法  官  王重吉
右為正本係照原本作成。
不得上訴。
~B                書記官  廖次芬
中      華      民      國    九十二    年      四      月     十七     日
                                                                        Ｈ


司法院資訊處製作；財團法人民間司法改革基金會備份。
